臺灣板橋地方法院刑事判決　　　　　　 100年度易字第3243號
公　訴　人　臺灣板橋地方法院檢察署檢察官
被　　　告　謝德穎
上列被告因竊盜案件，經檢察官提起公訴（100年度偵字第21460
號、第21470號），本院依簡式審判程序判決如下：
    主  文
謝德穎竊盜，累犯，處有期徒刑肆月，如易科罰金，以新臺幣壹
仟元折算壹日；又竊盜，累犯，處有期徒刑肆月，如易科罰金，
以新臺幣壹仟元折算壹日；又竊盜，累犯，處有期徒刑肆月，如
易科罰金，以新臺幣壹仟元折算壹日。應執行有期徒刑壹拾月，
如易科罰金，以新臺幣壹仟元折算壹日。
    事  實
一、謝德穎前曾因犯竊盜案件，經本院以97年度簡字第1527號判
    處有期徒刑6 月確定；又因犯竊盜案件，經本院以97年度簡
    字第8076號判處有期徒刑3 月確定，上開2 罪經接續執行，
    於98年7 月11日執行完畢。詎猶不知悔改，基於意圖為自己
    不法所有之竊盜犯意，分別為下列犯行：
  (一)於100 年3 月5 日21時16分許，在新北市○○區○○街86巷
    10弄內，利用自備鑰匙插入林宗穎所有而停放於該處之車牌
    號碼130-BTT 號重型機車之電門，即發動引擎電門，竊取得
    手後供己騎用。嗣林宗穎發覺上開機車失竊後，即報警處理
    ，經警調閱現場監視器，始查知上情。
  (二)於100 年5 月1 日5 時8 分許，在新北市○○區○○路446
    號前之騎樓，見韓志昊所有車牌號碼K8K-996 號重型機車鑰
    匙插在電門未拔，認有機可乘，即發動引擎電門，竊取得手
    後供己騎用。嗣於同日9 時許，為韓志昊發現上開機車失竊
    後，即報警處理，經警調閱現場監視器，始查知上情。
  (三)於100 年6 月10日8 時許，在新北市○○區○○路19巷6 號
    前，以不詳方式，竊取黃雅莉所有而為張明傑使用之車牌號
    碼NT5-011 號重型機車，得手後供己騎用。嗣張明傑發現機
    車失竊後，即報警處理，經警於100 年6 月17日13時30分許
    ，在臺北市○○區○○路2 段503 號前尋獲該車，經警採集
    放置於機車腳踏板之安全帽上指紋6 枚送請鑑驗，其中1 枚
    指紋經比對與內政部警政署刑事警察局檔存謝德穎指紋卡之
    左拇指指紋相符，始查知上情。
二、案經新北市政府警察局刑事警察大隊、臺北市政府警察局中
    正第二分局報告臺灣板橋地方法院檢察署檢察官偵查起訴。
    理  由
一、本院於準備程序進行中，被告謝德穎就被訴事實為有罪之陳
    述，經告知被告簡式審判程序之旨，並聽取公訴人及被告之
    意見後，裁定進行簡式審判程序。
二、前揭事實，業據被告在本院審理時坦承不諱，核與證人即被
    害人林宗穎、韓志昊、張明傑在警詢時證述屬實。此外，復
    有卷附之新北市政府警察局車輛協尋電腦輸入單1 紙、監視
    錄影翻拍照片5 幀、內政部警政署刑事警察局100 年7 月21
    日刑紋字第1000087573號鑑定書1 份、臺北市政府警察局中
    正第二分局刑案現場勘查報告及所附尋獲現場圖暨現場照片
    22幀、車輛詳細資料報表1 紙可資佐證，堪認被告之自白核
    與事實相符。至起訴意旨雖認係由被告於100 年6 月10日行
    竊後之不詳時日，將上開車牌號碼NT5-011 號重型機車，棄
    置在臺北市○○區○○路2 段503 號前等語，惟此為被告所
    否認，辯稱：伊從來沒有把車子停在台北市等語，而本院復
    查無其他積極證據，足認確係由被告於竊取該車後，於行駛
    一段時間後，將該車棄置在上開地點，自不能排除可能係由
    其他不詳之人二度竊取該車後，將該車棄置在上開地點，附
    此敘明。從而，本件事證明確，被告前開3 件竊盜犯行均堪
    以認定，應予依法論科。
三、核被告所為如事實欄一、(一)至(三)所述之犯行，均係犯刑法第
    320 條第1 項之竊盜罪。再被告所犯上揭3 罪，行為互殊，
    犯意各別，應予分論併罰。末查，被告前曾受有如事實欄第
    1 項所載之犯罪科刑及執行情形，有臺灣高等法院被告前案
    紀錄表1 份在卷可憑，其於受有期徒刑之執行完畢後，5 年
    以內故意再犯本件有期徒刑以上之3 罪，均為累犯，均應依
    刑法第47條第1 項之規定加重其刑。爰審酌被告前已有多次
    竊盜前科，詎不知悔改，復犯本案竊盜犯行，暨斟酌其犯罪
    之動機、目的、手段、所竊得財物之價值及犯後坦承犯行等
    一切情狀，分別量處如主文所示之刑，並定其應執行刑，及
    就各宣告刑及定應執行刑部分均諭知易科罰金之折算標準。
據上論斷，應依刑事訴訟法第273 條之1 第1 項、第299 條第1
項前段，刑法第320 條第1 項、第47條第1 項、第41條第1 項前
段、第8 項、第51條第5 款，刑法施行法第1 條之1 第1 項、第
2 項前段，判決如主文。
本案經檢察官游璧庄到庭執行職務。
中    華    民    國   100    年    10    月    26    日
                  刑事第九庭    法  官  王士珮
以上正本證明與原本無異。
如不服本判決應於收受判決後10日內向本院提出上訴書狀，並應
敘述具體理由。其未敘述上訴理由者，應於上訴期間屆滿後20日
內向本院補提理由書（均須按他造當事人之人數附繕本）「切勿
逕送上級法院」。
                                書記官  金和國
中    華    民    國   100    年    10    月    26    日
附錄本案論罪科刑法條全文：
中華民國刑法第320 條
意圖為自己或第三人不法之所有，而竊取他人之動產者，為竊盜
罪，處5  年以下有期徒刑、拘役或 5 百元以下罰金。
意圖為自己或第三人不法之利益，而竊佔他人之不動產者，依前
項之規定處斷。
前二項之未遂犯罰之。